臺灣高雄地方法院刑事判決　　　　　　　　　　　　九十三年度訴字第一四四九號
　　公　訴　人　臺灣高雄地方法院檢察署檢察官
　　被　　　告　乙○○
右列被告因違反毒品危害防制條例案件，經檢察官提起公訴（九十三年度毒偵字第一
九三三號），於本院行準備程序進行中，被告就被訴事實為有罪之陳述，經告知簡式
審判程序之旨，並聽取當事人之意見後，本院認宜以獨任進行簡式審判程序，裁定進
行簡式審判程序，判決如左：
    主  文
乙○○施用第一級毒品，處有期徒刑捌月；又施用第二級毒品，處有期徒刑肆月。應
執行有期徒刑壹拾月。
    事  實
一、乙○○前於民國八十七年間，因施用第二級毒品安非他命案件，經臺灣高雄少年
    法院以八十七年度少調字第一八六八號、八十七年度少調字第一九八六號裁定送
    觀察、勒戒後，認有繼續施用傾向，再令入戒治處所施以強制戒治，後交付保護
    管束，於八十九年五月十七日期滿，由臺灣高雄少年法院以八十七年度少調字第
    一八六八、一九八六號裁定不付審理。詎猶不知悔改，五年內復基於施用第一級
    毒品海洛因及第二級毒品安非他命之犯意，於九十三年二月二十九日下午六、七
    時許，在高雄縣鳳山市○○路八二巷二弄四九號住處，已將海洛因粉末摻入水中
    ，再以針筒注射之方式，及將安非他命晶體置於吸食器內，下用火燒烤再吸食其
    霧化氣體之方式，施用第一級毒品海洛因及第二級毒品安非他命各一次，為警於
    同日下午十時五十五分許，在高雄縣鳳山市○○路與南華路口查獲。
二、案經高雄縣政府警察局鳳山分局報請台灣高雄地方法院檢察署檢察官偵查起訴。
    理  由
一、本件被告所犯為死刑、無期徒刑、最輕本刑為三年以上有期徒刑以外之罪，其於
    準備程序進行中，就被訴事實為有罪之陳述，經告知簡式審判程序之旨，並聽取
    當事人之意見後，本院認宜以獨任進行簡式審判程序，而裁定進行簡式審判程序
    審理，合先敘明。
二、右揭事實，業據被告乙○○於本院審理中自白不諱，且其為警查獲時所採取之尿
    液，經送請高雄縣政府衛生局檢驗結果，呈甲基安非他命及嗎啡陽性反應，有該
    局九十三年三月十七日九三煙檢字第四三一號煙毒尿液檢驗成績書、姓名代碼對
    照表各一紙存卷可參。參諸醫學臨床實驗及根據英國藥學會出版之文獻
    Isolation and Indentifi- cation of Drugs乙書第二百九十三頁載：海洛因經
    注射入人體後，在體內迅速水解成6-Monoacety I morphine，再緩緩繼續水解成
    嗎啡，然後再循嗎啡之代謝方式排出，同書第四百三十一頁至第四百三十二頁並
    載有：嗎啡經注射入人體後，約百分之五十以上於八小時內自尿中排出，至二十
    四小時排出約百分之九十，但四十八小時後仍有微量可檢出等語。此外，按通常
    健康成人一次注射嗎啡十五公絲，而以現行採用蟻醛酸試液及鉬鋑銨酸試液檢檢
    驗其尿液時，注射後八小時內所排尿液易於檢出；八小時至二十四小時，視其取
    尿時間及尿量多寡，可能檢出；至二十四小時以後所排之尿液，用上述方法已難
    檢出，亦據行政院衛生署藥物食品檢驗局七十三年十一月三十日（）藥檢壹字
    第○三○二二一號函釋明確。又甲基安非他命經口服投與後，約百分之七十於二
    十四小時內可自尿液中排出，而其尿液內含甲基安非他命成分之檢出，與投與甲
    基安非它命的量、個人體質、檢驗儀器之精密度有關，通常採尿化驗是否呈陽性
    反應，應以投與後二十四小時內所採者為宜，此亦有行政院衛生署藥物食品檢驗
局（80）藥檢醫字第四五二九號函可查，是依上開說明，佐以被告前揭尿液檢驗
    報告，足徵被告前開曾施用第一級毒品海洛因及第二級毒品安非他命之自白核與
    事實相符。另被告前於八十七年間，因施用第二級毒品安非他命案件，經臺灣高
    雄少年法院裁定令入戒治處所施以強制戒治，後交付保護管束，於八十九年五月
    十七日期滿，由臺灣高雄少年法院以八十七年度少調字第一八六八、一九八六號
    裁定不付審理確定之事實，有台灣高雄少年法院裁定一紙附卷可按，其於前開不
    付審理裁定確定後，五年內再犯本件施用毒品罪，事證明確，應予依法論科。
三、查毒品危害防制條例業經總統於九十二年七月九日，以華總一義字第０九二００
    一二一九三０號令修正公布，並自九十三年一月九日施行。修正後之毒品危害防
    制條例修正簡化施用毒品者之刑事處遇程序，將原先區分為第一次犯、五年後再
    犯、五年內再犯、或三犯以上，而異其刑事處遇程序，修正為僅區分為初犯、五
    年後再犯及五年內再犯，且強制戒治期間修正為六個月以上，至無繼續強制戒治
    之必要為止，最長不得逾一年，並配合刪除停止強制戒治付保護管束及延長強制
    戒治等規定。然就同條例第十條有關施用第一、二級毒品之罪名及法定刑度，則
    並無任何變更，亦即並無刑法第二條第一項有關行為後法律有變更，應比較新舊
    法之問題。又被告依修正前之毒品危害防制條例規定，係屬經強制戒治期滿，由
    少年法院為不付審理之裁定後，五年內再犯施用第一級、第二級毒品罪，依修正
    後之毒品危害防制條例規定，則屬觀察勒戒執行完畢釋放後，五年內再犯施用第
    一級、第二級毒品罪，無論依修正前後之毒品危害防制條例相關規定，均應由檢
    察官依法追訴及法院依法審判。況本案係於九十三年六月十七日繫屬於本院，此
    有臺灣高雄地方法院檢察署九十三年六月十六日雄檢楠荒九三毒偵一九三三字第
    一八四七一號函在卷可查，非屬於九十二年六月六日毒品危害防制條例修正施行
    （九十三年一月九日）前繫屬法院之施用毒品案件，並無毒品危害防制條例第三
    十五條規定之情形存在，即應由法院依修正後規定處理之。是核被告乙○○所為
    ，係犯毒品危害防制條例第十條第一項之施用第一級毒品罪及同條第二項之施用
    第二級毒品罪。又其施用第一級、第二級毒品前後持有該毒品之低度行為，應分
    別被其施用之高度行為所吸收，均不另論罪。爰審酌被告前有施用毒品之不良素
  行，歷經觀察、勒戒及強制戒治程序後，仍未能徹底戒絕毒品，且屢經查獲，隨
    即再犯，顯見意志不堅，且有失政府制定毒品危害防制條例之立法美意，本不宜
    寬貸，惟念其施用毒品乃自戕一己之身體健康，尚未害及他人，且犯後終知能坦
    承犯行等一切情狀，各量處如主文所示之刑，並定其應執行之刑。
據上論斷，應依刑事訴訟法第二百七十三條之一第一項、第二百九十九條第一項，毒
品危害防制條例第十條第一項、第二項、刑法第十一條、第五十一條第五款，判決如
主文。
本案經檢察官甲○○到庭執行職務。
中      華      民      國      九十三      年    七    月   二十九     日
                                  臺灣高雄地方法院刑事庭
                                      法  官  胡  宜  如
右正本證明與原本無異。
如不服本判決，應於判決送達後十日內，向本院提出上訴狀。
                                      書記官  蘇  溪  林
中      華      民      國      九十三      年    七    月   二十九     日
附錄法條：
毒品危害防制條例第十條
施用第一級毒品者，處六月以上五年以下有期徒刑。
施用第二級毒品者，處三年以下有期徒刑。
